臺灣板橋地方法院刑事判決　　　　　　100年度訴緝字第183號
公　訴　人　臺灣板橋地方法院檢察署檢察官
被　　　告　顏紅如
指定辯護人　本院公設辯護人湯明純
上列被告因違反毒品危害防制條例案件，經檢察官提起公訴（99
年度偵字第19096 號、99年度毒偵字第6555號、99年度毒偵字第
6556號），本院判決如下：
    主  文
顏紅如犯如附表一「罪名」欄所示之罪，均累犯，各處如附表一
所示之刑。應執行有期徒刑肆年陸月；扣案如附表三所示之第二
級毒品甲基安非他命共貳拾包，均沒收銷燬之；扣案如附表四所
示之物，均沒收；未扣案販賣第二級毒品所得新臺幣伍佰元，沒
收，如全部或一部不能沒收時，以其財產抵償之。
    事  實
一、顏紅如前於民國87年間，因施用毒品案件，經本院裁定送觀
    察、勒戒後，認無繼續施用毒品之傾向，而於88年1 月21日
    觀察、勒戒執行完畢釋放，由臺灣板橋地方法院檢察署檢察
    官以87年度偵字第27599 號不起訴處分確定。又於88年、89
    年間，因轉讓毒品、施用毒品、販賣毒品等案件，經本院以
    89年度訴緝字第33號、88年度訴字第1683號、89年度訴字第
    690 號、89年度易字第1309號，各判處有期徒刑1 年、5 月
    、4 月、3 年7 月、5 月，嗣經裁定定應執行刑有期徒刑5
    年6 月，於92年7 月3 日假釋出獄；嗣於假釋期間之93年間
    ，因施用毒品案件，經臺灣新竹地方法院以93年度易字第27
    9 號、93年度易字第563 號，各判處有期徒刑6 月、6 月，
    嗣經裁定減刑為有期徒刑3 月、3 月，且定應執行刑有期徒
    刑6 月，而撤銷假釋，接續執行殘刑有期徒刑2 年4 月16日
    ，並於96年4 月9 日縮短刑期執行完畢。詎顏紅如不知悔改
    ，明知甲基安非他命係經政府公告，列為毒品危害防制條例
    第2 條第2 項第2 款所規定之第二級毒品，依法不得販賣、
    轉讓、持有與施用，竟意圖營利而基於販賣第二級毒品之犯
    意，於附表二所示之99年5 月30日，持附表四編號1 所示門
    號0000000000號之手機，接獲陳俊傑以手機門號0000000000
    號之電話來電，表示欲購買價重約4 公克之第二級毒品甲基
    安非他命，經與陳俊傑議妥以新臺幣（下同）4,500 元價格
    出售，並相約在新北市三峽區恩主公醫院門口旁進行交易後
    ，即攜帶重約4 公克之第二級毒品甲基安非他命至約定地點
    ，在上開恩主公醫院旁，將重量約4 公克之第二級毒品甲基
    安非他命出售交付予陳俊傑，因陳俊傑身上現金不足，而僅
    收受陳俊傑所交付部分價金500 元，剩餘價金4,000 元則經
    陳俊傑賒帳而未交付，以完成販賣第二級毒品交易。
二、顏紅如另分別基施用第一、二級毒品之犯意，於99年7 月5
    日晚間8 時許，在其男友張文霖位於桃園縣大溪鎮○○路77
    巷9 弄3 號住處，以將第一級毒品海洛因摻入香菸後，吸食
    含有海洛因成分煙氣之方式，施用第一級毒品海洛因1 次後
    ，在同一地點，以將第二級毒品甲基安非他命置於玻璃球內
    燒烤，吸食煙霧之方式，施用第二級毒品甲基安非他命1 次
    。
三、嗣因新北市政府警察局刑警大隊於99年7 月6 日上午9 時40
    分許，持搜索票至張文霖與顏紅如位於桃園縣大溪鎮○○路
    77巷9 弄3 號住處搜索，扣得附表三所示之第二級毒品甲基
    安非他命共20包、顏紅如所有而供其販賣第二級毒品所用如
    附表四編號1 所示之Sony Ericcson 廠牌手機1 支（含門號
    0000000000號之SIM 卡1 張）、顏紅如所有而供其施用第二
    級毒品甲基安非他命所用如附表四編號2 所示之吸食器1 組
    ，以及與顏紅如上揭販賣第二級毒品、施用第一、二級無關
    如附表五所示之帳冊2 本、門號0000000000之SIM 卡1 張、
    ANYCALL 廠牌手機1 支（含門號0000000000之SIM 卡1 張）
    、第一級毒品海洛因共7 包、白色粉末即葡萄糖3 包、注射
    針筒1 支、夾鏈袋1 個、NOKIA 廠牌手機1 支（含門號0000
    000000之SIM 卡1 張）、電子磅秤2 台，並徵得顏紅如之同
    意採尿送驗結果，呈現嗎啡、甲基安非他命、安非他命，始
    獲上情。
四、案經新北市政府警察局移送臺灣板橋地方法院檢察署檢察官
    偵查起訴。
    理  由
壹、證據能力方面
一、證人即向被告購買第二級毒品之陳俊傑於99年7 月6 日警詢
    時，明確證稱：伊確曾於附表二之時間，以4,500 元之價格
    ，向被告顏紅如購買重約4 公克之第二級毒品甲基安非他命
    ，被告在新北市○○區○○路恩主公醫院後方交付第二級毒
    品甲基安非他命予伊，伊並先行交付500 元價金予被告，其
    餘4,000 元則賒帳等語（見臺灣板橋地方法院檢察署【下稱
    板橋地檢署】99年度偵字第19096 號偵查卷【下稱偵查卷】
    第123 頁），而與其於本院審判期日證稱：伊於附表二所示
    之時間，與被告約定購買第二級毒品甲基安非他命，被告有
    交付第二級毒品甲基安非他命，但是伊有無交付500 元給被
    告，伊已忘記了等語（見本院99年度訴字第2963號卷(一)第12
    6 頁反面至第127 頁），並非完全一致，因證人陳俊傑於警
    詢所為之前述證述內容，乃證明被告是否涉犯販賣第二級毒
    品之犯罪事實所必要，因證人陳俊傑於當日遭警拘提後，即
    帶回警局製作筆錄，此有拘票與99年7 月6 日調查筆錄各1
    份在卷可考（見偵查卷第138 頁、第122 頁至第123 頁），
    是證人陳俊傑接受警詢之時間，距離99年5 月30日向被告購
    買第二級毒品之時間，未滿2 個月，衡情記憶較為深刻，相
    較於證人陳俊傑於本院100 年2 月17日審理出庭作證時，距
    離案發當日已逾7 個月之久，記憶難免模糊，且依證人陳俊
    傑於本院審理時證稱：「我剛剛講的應該是記錯了」、「該
    次說的實在，我現在想起來了」、「不記得了」、「真的忘
    記了」等語（見本院99年度訴字第2963號卷(一)第126 頁至第
    127 頁），顯示證人陳俊傑於本院作證時，確因距離案發時
    間過遠，以致記憶模糊，並斟酌證人陳俊傑當初接受警詢時
    ，尚未經其他利害關係人之請託、威脅、利誘或其他方式之
    干預，而使其所為之陳述最接近真實，堪認其於警詢時所為
    陳述之信用性已獲相當之確保，而具有特別可信之情況，本
    院因而認證人陳俊傑於警詢所為上揭證詞，符合刑事訴訟法
    第159 條之2 條所規定之傳聞法則之例外情形，而具有證據
    能力。
二、證人陳俊傑於99年7 月6 日偵訊時所為之陳述，係於檢察官
    面前所為，且由檢察官依法告知具結義務及偽證之處罰後，
    經具結後所為之證詞，此有證人結文及該次偵訊筆錄各1 份
    在卷可參（見偵查卷第25頁至第27頁），被告對於證人陳俊
    傑於偵查中所為之陳述，於本院審判期日，未曾主張或提及
    檢察官在偵查時有不法取供之情形，而客觀上亦無任何證據
    顯示證人陳俊傑於前述偵訊時所為之陳述，有何顯不可信之
    情況，自應認證人陳俊傑於偵查中所為之證述，具有證據能
    力。
三、按司法警察機關依法定程序，透過錄音設備之機械作用而保
    存之錄音本身，並非傳聞證據，然司法警察依據監聽錄音結
    果予以翻譯而製作之監聽譯文，屬於文書證據之一種，倘被
    告或訴訟關係人對該通訊監察譯文之真實性並不爭執，即無
    勘驗辨認其錄音聲音之調查必要，法院於審判期日如已踐行
    提示監聽譯文供當事人辨認或告以要旨，使其表示意見等程
    序並為辯論者，其所為之訴訟程序即無不合（最高法院97年
    度臺上字第1069號、97年度臺上字第5940號、98年度臺上字
    第3954號判決意旨參照）。板橋地檢署99年度偵字第19096
    號偵查卷第49頁反面至第50頁所附之監聽譯文，係新北市政
    府警察局依本院核發之通訊監察書執行監聽取得之錄音結果
    ，予以翻譯而製作之監聽譯文，因被告及其辯護人均不爭執
    監聽譯文記載內容之真實性（見本院99年度訴第2963號卷(一)
    卷第62頁），參照前揭說明，即無勘驗之必要，因本院已於
    審判期日踐行提示監聽譯文供當事人辨認並告以要旨，則該
    監聽譯文自具有證據能力。
四、附表三至附表五所示之扣案物品，乃警方於99年7 月6 日，
    持本院核發之搜索票，至被告與其男友張文霖居住之桃園縣
    大溪鎮○○路77巷9 弄3 號住處搜索扣得，此有被告99 年7
    月6 日調查筆錄、搜索票、搜索扣押筆錄、扣押物品目錄表
    各1 份附卷可證（見偵查卷第30頁至第32頁、第128 頁、第
    130 頁至第133 頁），且被告及其辯護人復未爭執該次搜索
    、扣押程序不合法，則警方依法搜索扣得如附表三至附表五
    所示之物品，均具有證據能力。
五、內政部警政署刑事警察局99年9 月21日鑑定書、交通部民用
    航空局航空醫務中心99年7 月27日毒品鑑定書、台灣檢驗科
    技股份有限公司99年7 月29日濫用藥物檢驗報告各1 份（見
    本院卷99年度訴第2963號卷(一)第59頁、第58頁、板橋地檢署
    99年度毒偵字第6556號偵查卷第42頁），分別係內政部警政
    署刑事警察局、交通部民用航空局航空醫務中心，就扣案如
    附表五編號4 至編號6 、附表三所示之粉末與晶體，以及台
    灣檢驗科技股份有限公司就警方所採集之被告尿液，各依檢
    察機關概括授權執行鑑定職務所出具之書面鑑定報告，依刑
    事訴訟法第208 條第1 項規定，無須準用鑑定人具結之規定
    ，且屬同法第159 條第1 項之法律另有規定之傳聞例外，自
    均得作為證據。
貳、實體方面：
一、訊據被告固不否認曾持附表四編號1 所示之手機，於附表二
    所示之時間，接獲陳俊傑之來電表示欲購買4 公克之第二級
    毒品甲基安非他命，並曾在新北市三峽區恩主醫院旁，交付
    第二級毒品甲基安非他命予陳俊傑，另於99年7 月5 日晚間
    8 時許，在桃園縣大溪鎮○○路77巷9 弄3 號住處，分別施
    用第一、二級毒品等事實，惟矢口否認有被訴販賣第二級毒
    品之犯行，辯稱：伊在恩主公醫院與陳俊傑見面時，因伊並
    未攜帶4 公克的第二級毒品甲基安非他命，陳俊傑身上的錢
    也不夠，伊因而未跟陳俊傑收錢，而交付少許第二級毒品甲
    基他命供陳俊傑施用云云。惟查：
  (一)被告曾於附表二所示之時間，接獲陳俊傑之來電表示欲購買
    第二級毒品甲基安非他命，被告與陳俊傑議妥以4,500 元之
    價格出售4 公克之第二級毒品甲基安非他命，被告即攜帶第
    二級毒品甲基安非他命至恩主公醫院附近，將第二級毒品甲
    基安非他命交付予陳俊傑，陳俊傑則交付部分價金500 元予
    被告，尚積欠4,000 元價金未給付被告之事實，業據證人陳
    俊傑迭於警詢、偵查及本院審理時證稱：「（問：警方提示
    通訊監察譯文表於99年5 月30日15時42分17秒起由00000000
    00撥打給0000000000通話內容是何意？）答：是我要向顏紅
    如購買安非他命毒品」、「（問：電話中所稱『81』、『要
    多拿500 給我』是何意思？）答：『81』是八分之一兩安非
    他命；『要多拿500 給我』是顏紅如說該次的安非他命品質
    比較好所以要再加新臺幣500 元賣我，該次交易有成功」、
    「99年5 月30日15時許在臺北縣三峽鎮○○路恩主公醫院後
    方交易，該次我成功以新臺幣4500元購得安非他命毒品，重
    量八分之一兩，當場我先交付顏紅如500 元，其餘4000元賒
    帳，後來因細故我就沒有再跟顏紅如購買毒品了」、「這是
    我要用四千五百元向顏紅如購買四公克左右的安非他命，四
    千元中，我只給顏紅如五百元，四千元是欠的，至今還沒給
    她，因為顏紅如給我的安非他命品質不好，也不給我換，所
    以我才不給她積欠的價金，她雖然一開始答應給我換，但之
    後並沒有給我換，這次是在臺北縣三峽鎮恩主公醫院旁的中
    山路」、「（問：99年5 月30日該次交易，你於偵查時說在
    臺北縣三峽鎮恩主公醫院旁邊的中山路交付，是否如此？）
    答：是，我剛剛講的應該是記錯了，應該是我偵訊說的那樣
    」、「（問：偵查時你說你要以四千五百元向顏紅如買四公
    克的毒品，你只有給顏紅如五百元等語，是否如此？）答：
    是，該次說的實在，我現在想起來了」等語綦詳（見偵查卷
    第123 頁、第26頁、本院99年度訴字第2963號卷(一)第126 頁
    ），核與附表二所示之監聽譯文記載之內容相符（見偵查卷
    第49頁反面至第50頁），被告復不爭執於附表二所示之時間
    ，接獲陳俊傑之來電表示欲購買第二級毒品甲基安非他命，
    原約定以4,500 元之價格出售4 公克之第二級毒品甲基安非
    他命，以及事後其曾在恩主公醫院旁與陳俊傑會面，並交付
    第二級毒品甲基安非他命予陳俊傑之事實（見偵查卷第第31
    頁、第7 頁、本院99年度訴字第2963號卷(一)第61頁反面、本
    院10 0年度訴緝字第183 號卷第77頁反面），是被告於99年
    5 月30日在電話中與證人陳俊傑議妥販賣第二級毒品甲基安
    非他命之數量與價格後，前往約定地點與證人陳俊傑會面並
    交付第二級毒品甲基安非他命予證人陳俊傑，足認被告與證
    人陳俊傑間不僅止達成販賣第二級毒品之合意，並已完成販
    售第二級毒品之交易。而扣案如附表三所示之白色晶體17包
    與淡黃色晶體3 包，合計20包，均送內政部警政署刑事警察
    局鑑驗結果，均含第二級毒品甲基安非他命成分（重量詳如
    附表三編號1 至編號2 所示），此有內政部警政署刑事警察
    局鑑定書1 份在卷可參（見本院99年度訴字第2963號卷(一)第
    59頁），此外，復有被告所有而供其販賣第二級毒品所用如
    附表四編號1 所示之手機1 支扣案可憑，是被告於附表二所
    示之時間，在新北市三峽區恩主公醫院旁，販賣第二級毒品
    甲基安非他命予陳俊傑之犯行，即堪認定。
  (二)觀諸附表二編號1 所示之監聽譯文，證人陳俊傑於99年5 月
    30日下午3 時42分17秒撥打被告所持如附表四編號1 所示之
    手機，向被告表示：「阿如，我要拿跟昨天一樣」等語，而
    向被告提出購買第二級毒品甲基安非他命之要約，證人陳俊
    傑接著向被告表示：「你幫我用41」，被告回答：「我看看
    」，證人陳俊傑又向被告表示：「不然81」等語，因依證人
    陳俊傑於警詢證稱：「81」是指八分之一兩等語（見偵查卷
    第123 頁），以及被告供稱：「41」係指4 公克的第二級毒
    品甲基安非他命等語（見本院99年度訴字第2963號卷(一)第61
    頁反面），足認上開譯文中有關「41」與「81」之用語，均
    係有關販售第二級毒品甲基安非他命重量的術語。由於一斤
    等於16兩即600 公克，換算一兩等於37.5公克，而八分之一
    兩則約為4.69公克，是證人陳俊傑證稱：「81」係指八分之
    一兩等語，與被告供稱：「81」指4 公克的第二級毒品甲基
    安非他命等語，核屬一致，而證人陳俊傑於電話中原向被告
    表示欲購買「41」的第二級毒品甲基安非他命（即4 分之一
    兩相當於8 公克之第二級毒品甲基安非他命），嗣則縮減購
    買數量為「81」即八分之一兩即重約4 公克的第二級毒品甲
    基安非他命。又證人陳俊傑於附表二編號2 所示之時間，撥
    打電話通知被告約15分鐘會到，復於附表二編號3 所示之時
    間，撥打電話通知被告3 分鐘下來，均係證人陳俊傑前往交
    易地點過程中與被告所為之聯繫，足認證人陳俊傑於附表二
    編號1 與被告電話交談結束後，即依約前往交易地點，而證
    人陳俊傑於附表二編號4 所示之時間，撥打電話詢問被告：
    「你用多少給我？」，被告回稱：「用81，你要多拿500 給
    我」等語，證人陳俊傑再答稱：「好啦」等語，則顯示被告
    與證人陳俊傑會面前，曾與證人陳俊傑確認販賣第二級毒品
    甲基安非他命數量為「81」即約4 公克，而非「41」，並通
    知證人陳俊傑應按原先約定的金額多支付500 元的價款，此
    亦據被告供稱：譯文中所謂「你要多拿500 給我」是指陳俊
    傑要多付500 元的意思等語（見本院100 年度訴緝字第183
    號卷第78頁），因依偵查卷第50頁所示監聽譯文之記載，被
    告於附表二編號4 所示之99年5 月30日下午4 時23分36秒與
    證人陳俊傑通聯後，相隔約2 小時，始再與持0000000000手
    機門號之男子通聯，足認被告於附表二編號4 所示之時間與
    證人陳俊傑通聯後，即前往恩主公醫院與證人陳俊傑會面，
    則被告前往恩主公醫院前接獲證人陳俊傑之電話詢問欲販賣
    交付若干之第二級毒品甲基安非他命時，如無4 公克之第二
    級毒品甲基安非他命可供出售，應不致告知證人陳俊傑「用
    81」，徒增自己無法依約給付之困擾，且證人陳俊傑於警詢
    及偵查中亦均證稱該次毒品交易有成功等語，堪認被告確有
    交付陳俊傑4 公克之第二級毒品甲基安非他命，此外，被告
    就其究交付若干之第二級毒品甲基安非他命予證人陳俊傑，
    先是於偵查中供稱：「我只有拿五百元的安非他命給他」云
    云（見偵查卷第7 頁），而於本院審理時改稱：伊交付予陳
    俊傑的第二級毒品甲基安非他命，約價值1,000 元云云（見
    本院100 年度訴緝字第183 號卷第76頁），前後所述，亦不
    一致，是被告辯稱：伊交付予陳俊傑之第二級毒品甲基安非
    他命未達4 公克云云，顯係臨訟卸責之詞，自無可採。另被
    告雖辯稱：伊交付第二級毒品甲基安非他命予陳俊傑，並未
    向陳俊傑收取任何價金云云，然此與證人陳俊傑前述證稱：
    伊僅交付500 元價金予被告，剩餘4,500 元的價金則先行賒
    帳等語不符，且依被告於本院準備程序中陳稱：「陳俊傑身
    上剩下五百元」等語（見本院99年度訴字第2963號卷(一)第61
    頁反面），核與證人陳俊傑證稱交付予被告之金額一致，因
    被告當日如未向證人陳俊傑索取價金，證人陳俊傑亦未交付
    任何價金予被告，則被告又何以知悉證人陳俊傑當日身上僅
    餘500 元現金？由此足認證人陳俊傑於警詢及偵查中證稱交
    付500 元之部分價金予被告一節，應屬事實。此外，依附表
    二編號4 所示之監聽譯文記載，被告曾要求證人陳俊傑增額
    支付500 元價金，已如前述，顯示被告就該次交易的價格相
    當計較，對於500 元的差額，亦不願自行吸收，倘若證人陳
    俊傑當日僅剩500 元可供支付，並願給付予被告，以被告前
    述斤斤計較500 元價差的性格，豈有可能不願收受證人陳俊
    傑所交付之500 元，反而改以無償轉讓之方式提供第二級毒
    品甲基安非他命予證人陳俊傑，徒增自己之損失之理！從而
    ，被告前揭辯稱並未販賣第二級毒品甲基安非他命予陳俊傑
    云云，即無可採。
  (三)按「一般民眾普遍認知安非他命等麻醉藥品之非法交易，政
    府一向查禁森嚴，且重罰不寬貸，衡諸常情，倘非有利可圖
    ，絕無平白甘冒被嚴查重罰高度風險之理，從而，舉凡其有
    償交易，除足反證其確另基於某種非圖利本意之關係外，通
    常尚難因無法查悉其販入價額作為是否高價賣出之比較，諉
    無營利之意思，阻販賣犯行之追訴（最高法院84年4 月18
    日84年度第3 次刑事庭會議決議意旨參照），原審徒以無法
    查悉被告販入安非他命之價格為由，遽為被告有償交易安非
    他命即非販賣禁藥之認定，採證認事，允難謂已審酌至當」
    （最高法院87年度臺上字第3164號判決參照）。依證人陳俊
    傑於警詢及本院審理時之證述，其與張文霖為國中學長、學
    弟之關係，但與被告之間，並無特別之交情，且依前所述，
    被告對於500 元的價差，亦斤斤計較，而第二級毒品安非他
    命物稀價昂，且為政府嚴予查緝之物，苟無利可圖，被告自
    無可能甘冒遭檢警查緝法辦之風險，將第二級毒品安非他命
    以原價或低於原價方式轉讓交付予證人陳俊傑，是被告取得
    之價格必較出售之價格低廉，以從中賺取買賣價差牟利，而
    足認其具有營利之意圖。
  (四)訊據被告對於其於99年7 月5 日晚間8 時許，在桃園縣大溪
    鎮○○路77巷9 弄3 號住處，以將第一級毒品海洛因摻入香
    菸後，吸食含有海洛因成分煙氣之方式，施用第一級毒品海
    洛因1 次後，在同一地點，以將第二級毒品甲基安非他命置
    於玻璃球內燒烤，吸食煙霧之方式，施用第二級毒品甲基安
    非他命1 次之犯罪事實，供承不諱（見99年度訴字第2963號
    卷(一)第62頁、本院100 年度訴緝字第183 號卷第78頁），而
    被告為警查獲所採之尿液檢體，經送台灣檢驗科技股份有限
    公司以酵素免疫法及氣相層析質譜法檢驗結果，呈現嗎啡、
    甲基安非他命、安非他命陽性反應，此有台灣檢驗科技股份
    有限公司99年7 月29日濫用藥物檢驗報告暨臺北縣政府警察
    局刑事警察大隊偵辦毒品案件尿液代碼表（代號：Q0000000
     號 ）各1 份在卷可憑（見板橋地檢署99年度毒偵字第6556
    號偵查卷第42頁至第43頁），另有被告所有而供其施用第二
    級毒品所用如附表四編號2 所示之吸食器1 組扣案可憑，堪
    認被告有關於分別施用第一、二級毒品部分之自白，核與事
    實相符。
  (五)綜上所述，本案事證明確，被告上揭販賣第二級毒品與分別
    施用第一、二級毒品犯行，均堪認定，應予依法論科。
二、論罪科刑：
  (一)核被告所為，係犯毒品危害防制條例第4 條第2 項之販賣第
    二級毒品罪、同條例第10條第1 項之施用第一級毒品罪、同
    條例第10條第2 項之施用第二級毒品罪。
  (二)被告持有第二級毒品後進而販賣、施用，其持有第二級毒品
    之低度行為，以及施用前持有第一級毒品之低度行為，均應
    為販賣、施用第一、二級毒品之高度行為所吸收，固均不另
    論罪。
  (三)被告所犯上開販賣第二級毒品、施用第一級毒品、施用第二
    級毒品等3罪，犯意個別，應予分論併罰。
  (四)被告前因轉讓毒品、施用毒品、販賣毒品等案件，經法院分
    別判處有期徒刑1 年、5 月、4 月、3 年7 月、5 月，嗣經
    裁定定應執行刑有期徒刑5 年6 月，並入監服刑後，因於假
    釋期間再犯施用毒品案件，經法院分別判處有期徒刑6 月、
    6 月，嗣經裁定減刑且定應執行刑有期徒刑6 月，而撤銷假
    釋，接續執行殘刑有期徒刑2 年4 月16日，並於96年4 月9
    日執行完畢，有臺灣高等法院被告前案紀錄表1 份在卷可佐
    ，被告於有期徒刑執行完畢後，5 年內再故意犯本件有期徒
    刑以上之3 罪，均為累犯，應依刑法第47條第1 項規定加重
    其刑。
  (五)又同為販賣第二級毒品者，其原因動機不一，情節未必盡同
    ，或有大盤毒梟，亦有中、小盤之分，甚或僅止於吸毒者友
    儕間為求互通有無之有償轉讓者亦有之，其販賣行為所造成
    危害社會之程度自屬有異，法律科處此類犯罪，所設之法定
    最低本刑卻同為最輕本刑有期徒刑7 年以上及得併科1,000
    萬元以下罰金，不可謂不重。基此，倘依其犯罪情狀處低於
    7 年以下有期徒刑，即足懲儆，並可達防衛社會之目的者，
    自非不可依客觀之犯行與主觀之惡性二者加以考量其情狀，
    是否有可憫恕之處，適用刑法第59條之規定酌量減輕其刑，
    期使個案裁判之量刑，能斟酌至當，以符合罪責原則。查被
    告所犯本件販賣第二級毒品之犯行，僅有一次，販賣毒品之
    數量為4 公克，販賣價金為4,500 元，數量與價金均屬非鉅
    ，而被告因販賣第二級毒品予陳俊傑之實際所得僅500 元，
    金額甚微，已如前述，因其犯罪而影響之社會層面非屬廣大
    ，所侵害之法益亦屬有限，與一般大量走私進口或長期販賣
    毒品之「大盤」、「中盤」，動輒以毒品數十公斤至數百公
    斤相較，其惡性及犯罪情節均屬輕微，衡情若就其販賣第二
    級毒品部分論以7 年以上有期徒刑，猶嫌過重，而有悖於罪
    責原則，本院因而認被告犯行情堪憫恕，法重情輕，爰依刑
    法第59條規定減輕其刑，並與前開加重部分，依刑法第71條
    規定先加後減之。
  (六)本院審酌被告前因施用毒品案件，經觀察、勒戒程序，由檢
    察官為不起訴處分，再因多次施用毒品案件，經法院分別判
    刑確定，並於96年4 月9 日執行完畢，此有臺灣高等法院被
    告前案紀錄表1 份附卷可憑，足認被告素行非佳，而被告經
    觀察、勒戒程序，以及因施用毒品案件，經法院判刑確定並
    執行完畢後，仍不知悔改，再次分別施用第一、二級毒品自
    戕其身，顯然缺乏戒絕毒品之決心，且被告既然染有施用級
    毒品之惡習，當知第二級毒品甲基安非他命，對人體健康危
    害至鉅，一經染毒，極易成癮，影響頗為深遠，如任其氾濫
    、擴散，影響社會治安，危害非淺，政府因而嚴令禁絕甲基
    安非他命之流通，被告為成年人，且四肢健全，具有工作能
    力，卻圖謀暴利，明知毒品之危害，仍販賣第二級毒品甲基
    安非他命予陳俊傑，不僅戕害他人身體健康，更助長毒品氾
    濫，又毒品氾濫具有滋生其他刑事犯罪之潛在危險，影響社
    會治安甚鉅，被告犯後，飾詞否認販賣第二級毒品犯行，毫
    無悔意，原不應輕罰，惟念及被告就其分別施用第一、二級
    毒品犯行部分，均坦承不諱，就此部分，尚具悔意，而被告
    因販賣第二級毒品實際所得之款項僅500 元，犯罪所得不多
    ，犯罪手段和平，且被告販賣交付予陳俊傑之第二級毒品甲
    基安非他命數量重約4 公克，被告因犯本件販賣第二級毒品
    而流通之第二級毒品安非他命，尚非鉅大，危害社會治安之
    程度，應屬非重，以及被告為警查獲時持有第二級毒品甲基
    安非他命數量非少等一切情形，爰分別量處如附表一所示之
    刑，併定應執行如主文所示，以資懲儆。
  (七)扣案如附表三所示之晶體共20包，業經內政部警政署刑事警
    察局鑑驗結果，均含第二級毒品甲基安非他命成分，已如前
    述，因該扣案之第二級毒品甲基安非他命，數量甚多，顯非
    單純供施用所用，被告於警詢時亦自承：扣案的甲基安非他
    命係供轉賣所用等語（見偵查卷第31頁反面），足認扣案如
    附表三所示之第二級毒品甲基安非他命，應係被告夥同張文
    霖以營利為目所販入，應依毒品危害防制條例第18條第1 項
    前段規定，不問屬於犯人與否，併宣告沒收銷燬之，而包裝
    袋因與其上殘留之第二級毒品甲基安非他命，難以分析剝離
    ，亦併宣告沒收銷燬之。至於送鑑耗損之甲基安非他命晶體
    ，既均已滅失，自無庸再予宣告沒收銷燬之必要。
  (八)按沒收物倘均已扣案，無全部或一部不能沒收之情形，無庸
    依毒品危害防制條例第19條第1 項後段諭知如全部或一部不
    能沒收時追徵其價額或以其財產抵償之（最高法院95年度臺
    上字第3133號判決意旨參照）。扣案如附表四編號1 所示之
    手機1 支（含門號0000000000號SIM 卡1 張），為被告所有
    ，此據被告供承在卷，並有威寶資料查詢1 份附卷可稽（見
    本院99年度訴字第2963號卷(一)第41頁），雖被告於本件查獲
    後，曾辦理門號0000000000號之退租，此據被告供承在卷（
    見本院100 年度訴緝字第183 號第78頁反面），致該扣案之
    SIM 卡已處於無法使用之狀態，但此僅關於門號之承租使用
    問題，仍無礙該扣案手機內之SIM 卡為被告所有之事實認定
    ，因被告係持有扣案如附表四編號1 之手機與證人陳俊傑聯
    繫販賣第二級毒品事宜，已如前述，則扣案如附表四編號1
    所示之手機含其內之SIM 卡，自均為供本件販賣第二級毒品
    所用之物，爰依毒品危害防制條例第19條第1 項規定，併予
    宣告沒收。又扣案如附表四編號2 所示之吸食器1 組，為被
    告所有且供被告施用第二級毒品甲基安非他命所用，已據被
    告供承在卷（見本院100 年度訴緝字第183 號卷第76頁），
    爰依刑法第38條第1 項第2 款規定，併予宣告沒收。
  (九)次按，毒品危害防制條例第19條第1 項所規定因犯罪所得之
    財物，均沒收之，如全部或一部不能沒收時，追徵其價額或
    以其財產抵償之意旨，必限於所得者為金錢以外之其他財物
    而無法沒收時，始應追徵其價額，使其繳納與原物相當之價
    額，如所得之財物為金錢而無法沒收時，則應以其財產抵償
    之，不發生追徵價額之問題。此項關於沒收之特別規定，採
    義務沒收主義。故凡犯上開條項之罪者，其因犯罪所得之財
    物，倘未能證明確已費失，均應依上開規定宣告沒收之。因
    販賣毒品罪所取得之一切對價，自不能與一般正常之營利事
    業僅計算其營利所得之情形，相提並論，不問其原屬供販賣
    所用之成本或因此所得之利潤，亦不以當場扣押者為限，本
    此特別規定，應概予沒收，始符對毒害國民身心健康行徑，
    嚴加懲戒之立法意旨（最高法院88年度臺上字第6441號、91
    年度臺上字第4149號、96年度臺上字第3247號判決參照）。
    查證人陳俊傑向被告購買第二級毒品甲基安非他命之價金4,
    500 元，證人陳俊傑僅交付500 元予被告收受，已據證人陳
    俊傑於警詢及偵查中證述明確，雖該500 元並未扣案，但該
    款項既然係被告販賣第二級毒品所得之財物，應依毒品危害
    防制條例第19條第1 項規定，併予宣告沒收，如全部或一部
    不能沒收時，應以被告之財產抵償之。
  (十)至於扣案如附表五編號1 至編號3 所示之帳冊2 本、門號00
    00000000之SIM 卡1 張、ANYCALL 廠牌手機1 支（含門號00
    00000000號之SIM 卡1 張），雖均為被告所有，但因被告否
    認該等扣案物品係供其販賣第二級毒品、施用第一、二級毒
    品所用或因販賣、施用毒品所得之物，且客觀上復無任何證
    據顯示該等扣案物品與被告所犯上開販賣第二級毒品、施用
    第一、二級毒品之犯行，具有任何關連，依法自均不得於本
    案中併予宣告沒收。扣案如附表五編號4 至編號10所示之第
    一級毒品海洛因共7 包、葡萄糖3 包、注射針筒、夾鏈袋、
    NOKIA 廠牌手機（含門號0000000000號之SIM 卡1 張）、電
    子磅秤2 台，均為張文霖所有，且分別供張文霖販賣第一級
    毒品、施用第一、二級毒品所用，則據張文霖於偵查及審理
    中陳稱明確（見偵查卷第66頁、本院99年度訴字第2963號卷
    (一)第108 頁），足認與被告並無關連，依法亦均不得於本案
    中併予宣告沒收，附此敘明。
據上論斷，應依刑事訴訟法第299 條第1 項前段，毒品危害防制
條例第4 條第2 項、第10條第1 項、第2 項、第18條第1 項前段
、第19條第1 項，刑法第11條、第47條第1 項、第59條、第38條
第1 項第2 款、第51條第5 款，判決如主文。
本案經檢察官黃睦涵到庭執行職務。
中    華    民    國   100    年    10    月    13    日
                  刑事第六庭  審判長法  官  胡堅勤
                                    法  官  盧軍傑
                                    法  官  高增泓
以上正本證明與原本無異。
如不服本判決，應於判決送達後十日內，向本院提出上訴書狀，
並應敘述具體理由；其未敘述上訴理由者，應於上訴期間屆滿後
二十日內向本院補提理由書（均須按他造當事人之人數附繕本，
並得請求選任辯護人代撰上訴理由狀）「切勿逕送上級法院」。
                                    書記官  林政良
中    華    民    國   100    年    10    月    13    日
附錄本案論罪科刑法條全文：
毒品危害防制條例第4條：
製造、運輸、販賣第一級毒品者，處死刑或無期徒刑；處無期徒
刑者，得併科新臺幣2,000 萬元以下罰金。
製造、運輸、販賣第二級毒品者，處無期徒刑或7 年以上有期徒
刑，得併科新臺幣1,000 萬元以下罰金。
製造、運輸、販賣第三級毒品者，處5 年以上有期徒刑，得併科
新臺幣700 萬元以下罰金。
製造、運輸、販賣第四級毒品者，處3 年以上10年以下有期徒刑
，得併科新臺幣300 萬元以下罰金。
製造、運輸、販賣專供製造或施用毒品之器具者，處1 年以上7
年以下有期徒刑，得併科新臺幣100 萬元以下罰金。
前五項之未遂犯罰之。
毒品危害防制條例第10條
施用第一級毒品者，處6月以上5年以下有期徒刑。
施用第二級毒品者，處3年以下有期徒刑。
附表一：
┌──┬─────┬────────────────┬────────┐
│編號│  罪名    │        主刑與從刑              │  備     註     │
├──┼─────┼────────────────┼────────┤
│ 1  │販賣第二級│處有期徒刑參年拾月。扣案如附表三│犯罪事實詳如事實│
│    │毒品罪    │所示之第二級毒品甲基安非他命共貳│欄一記載顏紅如於│
│    │          │拾包，均沒收銷燬之；扣案如附表四│99年5 月30日販賣│
│    │          │編號1 所示之手機壹支（含SIM 卡壹│第二級毒品甲基安│
│    │          │張），沒收；未扣案販賣第二級毒品│非他命與陳俊傑部│
│    │          │所得新臺幣伍佰元，沒收，如全部或│分。            │
│    │          │一部不能沒收時，以其財產抵償之。│                │
├──┼─────┼────────────────┼────────┤
│ 2  │施用第一級│有期徒刑捌月。                  │犯罪事實詳如事實│
│    │毒品罪    │                                │欄二記載顏紅如於│
│    │          │                                │99年7 月5 日施用│
│    │          │                                │第一級毒品海洛因│
│    │          │                                │部分。          │
├──┼─────┼────────────────┼────────┤
│ 3  │施用第二級│有期徒刑肆月。扣案如附表四編號2 │犯罪事實詳如事實│
│    │毒品罪    │所示之吸食器壹組，沒收。        │欄二記載顏紅如於│
│    │          │                                │99 年7月5 日施用│
│    │          │                                │第二級毒品甲基安│
│    │          │                                │非他命部分。    │
└──┴─────┴────────────────┴────────┘
附表二：
┌──┬──────┬──────┬───────────────────┬───┐
│編號│通話時間    │通話對象    │通話內容                              │ 備註 │
├──┼──────┼──────┼───────────────────┼───┤
│ 1  │99年5 月30日│陳俊傑以0981│陳俊傑：阿如，我要拿跟昨天一樣。      │偵查卷│
│    │15時42分17秒│370967行動電│顏紅如：好啊，這一次的比較強在。      │卷第49│
│    │            │話撥打顏紅如│陳俊傑：真的，你幫我用41。            │頁反面│
│    │            │所有00000000│顏紅如：我看看。                      │      │
│    │            │60行動電話  │陳俊傑：不然81。                      │      │
│    │            │            │顏紅如：好啦，見面再講。              │      │
├──┼──────┼──────┼───────────────────┼───┤
│ 2  │99年5 月30日│陳俊傑以0981│陳俊傑：阿如，我要永福了。            │偵查卷│
│    │16時2 分9 秒│370967行動電│顏紅如：好。                          │卷第49│
│    │            │話撥打顏紅如│陳俊傑：電話要通哦，我快到了。        │頁反面│
│    │            │所有00000000│顏紅如：差不多多久。                  │至第50│
│    │            │60行動電話  │陳俊傑：大約15分鐘。                  │頁    │
│    │            │            │顏紅如：好。                          │      │
├──┼──────┼──────┼───────────────────┼───┤
│ 3  │99年5 月30日│陳俊傑以0981│陳俊傑：妳3分鐘下來，我在等紅綠燈。   │偵查卷│
│    │16時18分36秒│370967行動電│顏紅如：好。                          │卷第50│
│    │            │話撥打顏紅如│                                      │頁    │
│    │            │所有00000000│                                      │      │
│    │            │60行動電話  │                                      │      │
├──┼──────┼──────┼───────────────────┼───┤
│ 4  │99年5 月30日│陳俊傑以0981│陳俊傑：怎樣？                        │偵查卷│
│    │16時23分36秒│370967行動電│顏紅如：你叫阿義上來拿好嗎？          │卷第50│
│    │            │話撥打顏紅如│陳俊傑：你用多少給我？                │頁    │
│    │            │所有00000000│顏紅如：用81，你要多拿500給我。       │      │
│    │            │60行動電話  │陳俊傑：好啦。                        │      │
└──┴──────┴──────┴───────────────────┴───┘
附表三：
┌──┬──────────┬────────┬───────────┐
│編號│扣案物品名稱        │    數    量    │    備        註      │
├──┼──────────┼────────┼───────────┤
│ 1  │白色晶體            │17包（驗前總毛重│經內政部警政署刑事警察│
│    │                    │44.66 公克、驗前│局鑑驗結果，均含第二級│
│    │                    │總純質淨重38.02 │毒品甲基安非他命成分。│
│    │                    │公克）。        │（見本院99年度訴字第  │
├──┼──────────┼────────┤2963號卷(一)第59頁）    │
│ 2  │淡黃色晶體          │3 包（驗前總毛重│                      │
│    │                    │7.59公克）。    │                      │
└──┴──────────┴────────┴───────────┘
附表四：
┌──┬───────────┬────────┬───────────┐
│編號│    扣案物品名稱      │    數    量    │    備        註      │
├──┼───────────┼────────┼───────────┤
│1   │Sony Ericcson 廠牌手機│1 支（含SIM 卡1 │顏紅如所有供販賣第二級│
│    │（門號：0000000000號）│張）            │毒品所用。            │
│    │                      │                │                      │
├──┼───────────┼────────┼───────────┤
│2   │吸食器                │1組             │顏紅如所有供施用第二級│
│    │                      │                │毒品所用。            │
└──┴───────────┴────────┴───────────┘
附表五：
┌──┬──────────┬────────┬───────────┐
│編號│    扣案物品名稱    │    數    量    │    備        註      │
├──┼──────────┼────────┼───────────┤
│ 1  │帳冊                │2 本            │均為顏紅如所有，但無證│
├──┼──────────┼────────┤據證明與顏紅如所犯販賣│
│ 2  │門號0000000000之SIM │1張             │第二級毒品，以及施用第│
│    │卡                  │                │一、二級毒品之犯行，具│
├──┼──────────┼────────┤有直接關連。          │
│ 3  │ANYCALL 廠牌手機（門│1 支（含SIM 卡1 │                      │
│    │號：0000000000號）  │張）            │                      │
├──┼──────────┼────────┼───────────┤
│ 4  │白色粉末            │1 包（驗前總毛重│經鑑驗結果，均含第一級│
│    │                    │0.44公克）。    │毒品海洛因成分（見本院│
│    │                    │                │99年度訴字第29 63 號卷│
│    │                    │                │(一)第59頁反面、第58頁）│
├──┼──────────┼────────┤，均供張文霖販賣第一級│
│ 5  │米白色粉末          │6 包（驗前總淨重│毒品所用，而與顏紅如販│
│    │                    │0.815 公克、驗後│賣第二級毒品，施用第一│
│    │                    │總淨重0.813 公克│、二級毒品之犯行，並無│
│    │                    │）。            │直接關連。            │
├──┼──────────┼────────┼───────────┤
│ 6  │白色粉末            │3 包（驗前總淨重│附表五編號6 所示之白色│
│    │                    │3.158 公克、驗後│粉末3 包，經交通部民用│
│    │                    │總淨重3.154 公克│航空局航空醫務中心鑑驗│
│    │                    │）。            │結果，均未含毒品或管制│
│    │                    │                │藥品成分（見本院99年度│
├──┼──────────┼────────┤訴字第2963號卷(一)第58頁│
│ 7  │注射針筒            │1支             │），該白色粉末3 包實為│
│    │                    │                │葡萄糖，與附表五編號7 │
├──┼──────────┼────────┤至8 所示之注射針筒、夾│
│ 8  │夾鏈袋              │2個             │鏈袋，均為張文霖所有且│
│    │                    │                │供其施用第一級毒品海洛│
├──┼──────────┼────────┤因所用，附表五編號9 至│
│ 9  │NOKIA 廠牌手機（門號│1 支（含SIM 卡1 │編號10所示之手機與電子│
│    │：0000000000號）    │張）            │磅秤，則均為張文霖所有│
│    │                    │                │而供其販賣第一、二級毒│
├──┼──────────┼────────┤品所用，均與顏紅如販賣│
│10  │電子磅秤            │2台             │第二級毒品，施用第一、│
│    │                    │                │二級毒品之犯行，並無直│
│    │                    │                │接關連。              │
└──┴──────────┴────────┴───────────┘